臺灣桃園地方法院刑事判決　　　　　　　　　　　　　九十年度易字第一五八號
　　公　訴　人　臺灣桃園地方法院檢察署檢察官
　　被　　　告　乙○○
右列被告因贓物案件，經檢察官提起公訴（九十年度偵字第七八五○號），本院判決
如左：
    主  文
乙○○收受贓物，處有期徒刑參月，如易科罰金以參佰元折算壹日。
    事  實
一、乙○○明知姓名年籍不詳之男子所騎乘之車牌號碼ＳＦＺ─４００號，引擎號碼
    ３ＧＸ─２０９４２０之輕型機車，係來歷不明之贓物（該車為甲○○所有，於
    民國九十年五月二日十四時許，在桃園縣龍潭鄉○○路六二三巷三弄二○衖十五
    號前，遭不詳姓名年籍之人竊取）。竟於同年五月十一日凌晨一時許，在桃園縣
    平鎮市「桃花莊卡拉ＯＫ」收受該車，供己騎用。嗣於同日十二時三十分許，搭
    載不知情之侄女李素萍，行經桃園縣八德市○○路、興豐路口為警當場查獲。並
    扣得該男子連同機車所交付之鑰匙一支。
二、案經桃園縣警察局八德分局報告臺灣桃園地方法院檢察署檢察官偵查起訴。
    理  由
一、訊據被告乙○○，固坦承騎乘上述所查獲之車牌號碼ＳＦＺ─４００號，引擎號
    碼３ＧＸ─２０９４２０之輕型機車，於右揭時、地為警查獲，惟矢口否認犯行
    ，辯稱：不知該車為贓車云云。惟查：本案所查獲之輕型機車，係被害人甲○○
    所有，於九十年五月二日十四時許，在桃園縣龍潭鄉○○路六二三巷三弄二○衖
    十五號前蘆竹鄉○○路一六一號前，遭不詳姓名年籍之人竊取一情，業據被害人
    甲○○於警訊中指述明確（參偵卷第十頁），復有車輛竊盜、車牌失竊資料個別
    查詢報表─查詢車輛認可資料（參偵卷第十三頁），及贓物領據（參偵卷第十二
    頁）各一紙在卷可稽，則上開自小客車自屬贓車無疑。又被告於偵查時供稱：不
    認識該交付機車予伊使用之男子（參偵卷第六頁背面），於本院審理時復供稱：
    未向該名交車之人拿取行車執照（參本院九十一年三月十四日訊問筆錄），按騎
    乘機車應攜帶行車執照等車籍來源證明供警攔檢查核之用，但被告在出入較複雜
    之卡拉ＯＫ店，收受不認識之人所交付之機車，卻未向交付車輛之人索取行車執
    照。且被告自言與交付機車之男子素不相識，雙方並無交情，該男子在未取得任
    何代價之情況下，如非贓物，豈會冒然將自己所有之車輛交付予不認識之被告之
    可能。由此推知，被告確實明知該機車為贓物，所辯各節，為卸責之詞，不足採
    信。本件事證明確，被告上開犯行已可認定。
二、核被告所為，係犯刑法第三百四十九條第一項之收受贓物罪。爰審酌被告為滿足
    個人需求，不思自力取得，而收受他人失竊之財產，致使他人努力所得，遭受剝
    奪之後無從回復等一切情狀，量處如主文所示之刑，並諭知易科罰金之折算標準
    。扣案之機車鑰匙，為該男子竊取前揭機車所用之物，爰不另在本件宣告沒收，
    附此敘明。
據上論斷，應依刑事訴訟法第二百九十九條第一項前段，刑法第三百四十九條第一項
、第四十一條第一項前段，罰金罰鍰提高標準條例第一條前段、第二條，判決如主文
。
本案經檢察官許曉微到庭執行職務。
中      華      民      國    九十一    年      三      月    二十八    日
                             臺灣桃園地方法院刑事第二庭
                                 審判長法  官  王  兆  飛
                                       法  官  林  明  洲
                                法  官  李  桂  英
右正本證明與原本無異。
如不服本判決，得於判決送達後十日內提出上訴。
                                       書記官  梁  麗  雲
中      華      民      國    九十一    年      三      月    二十九    日
附錄本案論罪科刑法條全文：
刑法第三百四十九條第一項
收受贓物者，處三年以下有期徒刑、拘役或五百元以下罰金。
搬運、寄藏、故買贓物或為牙保者，處五年以下有期徒刑、拘役或科或併科一千元以
下罰金。
因贓物變得之財物，以贓物論。
